臺灣桃園地方法院民事裁定
111年度小上字第55號
上  訴  人  黃勻畇  

被上訴人    新光產物保險股份有限公司

法定代理人  吳昕紘  
上列當事人間請求損害賠償事件，上訴人對於民國111年1月27日
本院桃園簡易庭110年度桃保險小字第619號第一審判決提起上訴
，本院裁定如下：
    主  文
上訴駁回。
第二審訴訟費用新臺幣壹仟伍佰元由上訴人負擔。
    理  由
一、按對於小額程序之第一審裁判之上訴，非以其違背法令為理
    由，不得為之；上訴狀內應記載上訴理由，表明原判決所違
    背之法令及其具體內容、依訴訟資料可認為原判決有違背法
    令之具體事實，民事訴訟法第436條之24第2項、第436條之2
    5分別定有明文。所謂判決有違背法令，依民事訴訟法第468
    條之規定，乃指判決不適用法規或適用不當而言，且依同法
    第436條之32第2項之規定，此為小額事件之上訴程序所準用
    。是當事人以小額訴訟程序第一審判決違背法令為理由提起
    上訴時，就原判決如何不適用法規或適用法規不當，其上訴
    狀或理由書應有具體指摘，並揭示該法規之條項或其內容；
    如依民事訴訟法第469條第1款至第5款所列各款事由提起上
    訴者，其上訴狀或理由書應揭示合於該條款之事實，若小額
    訴訟程序上訴人之上訴狀或理由書未依上述方法表明者，自
    難認已對原判決之違背法令有具體之指摘，其上訴即不合法
    （最高法院71年度台上字第314號判決要旨參照）。又小額
    事件之上訴人如未於提起上訴後20日內補正合法之上訴理由
    書，依民事訴訟法第436條之32第2項準用同法第444條第1項
    本文及第471條第1項之規定，第二審法院毋庸命其補正，應
    逕以裁定駁回之。
二、上訴意旨略以：原告雖主張伊於民國109年5月1日16時7分許
    ，駕駛車號00-0000號自用小客車（下稱系爭A車），行經桃
    園市○○區○○○00號前時，因倒車不慎撞擊後方由訴外人范姜
    群銘所有、訴外人范姜翊庭駕駛之車號000-0000號自用小客
    車（下稱系爭B車），致系爭車輛受損等語，惟經伊比對上
    開兩車碰撞位置，系爭A車並無碰撞痕跡，且事後范姜翊庭
    亦不願讓其檢視系爭B車受損情形，停車應有前後距離，系
    爭B車停車與前車保持不足30公分，據知范姜群銘為保險業
    者，又剛好有目擊的第三方可提供碰撞的影片，太多巧合，
    不知是否在製造假車禍？影片也看不出有碰撞的事實，爰依
    法提起上訴等語。
三、經查，上訴人於上訴狀所載理由，均係就被上訴人起訴之事
    實提出其抗辯意旨，並未具體指摘原判決如何違背法令或表
    明原判決所違背之法令及其具體內容，亦未提出其他訴訟資
    料可認為原判決有違背法令之具體事實，依前揭規定及說明
    ，難認已合法表明上訴理由；又上訴人提起上訴迄今已逾20
    日，仍未補正合法之上訴理由，依前揭說明，本院毋庸命其
    補正，應逕以裁定駁回其上訴。　　
四、末按於小額訴訟之上訴程序，法院為訴訟費用之裁判時，應
    確定其費用額，民事訴訟法第436條之32第1項準用同法第43
    6條之19第1項規定甚明。本件第二審訴訟費用為1,500元，
    應由上訴人負擔，爰併裁定如主文第2項所示。
五、據上論結，本件上訴為不合法，依民事訴訟法第436條之32
    第1項、第2項、第444條第1項本文、第95條、第78條、第43
    6條之19，裁定如主文。
中　　華　　民　　國　　111 　年　　5 　　月　　9　　日
                  民事第二庭審判長法　官  袁雪華　
                                  法　官　謝宜伶
                                  法　官　林其玄
以上正本係照原本作成。
本裁定不得抗告。
中　　華　　民　　國　　111 　年　　5 　　月　　9 　　日
                                  書記官　陳佩伶